臺灣臺中地方法院交通事件裁定　　　　99年度交聲字第4549號
原處分機關　交通部公路總局臺中區臺中市監理站
異　議　人
即受處分人　賴幸瑜
上列受處分人因違反道路交通管理處罰條例案件，對於交通部公
路總局臺中區監理所臺中市監理站中華民國99年11月22日所為之
裁決處分（原處分案號：裁監稽違字第裁61-GF0000000號、第裁
61-GF0000000號裁決書），聲明異議，本院裁定如下：
    主  文
原處分撤銷。
賴幸瑜汽車駕駛人，駕車行經有燈光號誌管制之交岔路口闖紅燈
，處罰鍰新臺幣壹仟捌佰元，並記違規點數參點。
賴幸瑜汽車駕駛人，違反處罰條例之行為，拒絕停車接受稽查而
逃逸，處罰鍰新臺幣仟元，並記違規點數壹點。
    理  由
一、原處分機關略以：異議人即受處分人賴幸瑜所有車牌號碼EX
    B-261 號輕機車，於民國99年9 月15日8 時18分許，在臺中
    市○區○○路與陝西路口，因「闖紅燈（直行）」及「因闖
    紅燈經執行交通稽查人員制止時，不聽制止拒絕停車接受稽
    查而逃逸」之交通違規事由，為警逕行舉發。原處分機關遂
    依道路交通管理處罰條例第53條第1 項及第60條第1 項規定
    ，裁處受處分人罰鍰新臺幣（下同）1,800 元（駕車行經有
    燈光號誌管制之交岔路口闖紅燈部分）及3,000 元（有違反
    道路交通管理處罰條例之行為，拒絕停車接受稽查而逃逸部
    分），於法尚無不合等語。
二、聲明異議意旨略以：上開違規情形經申訴後，由第二分局於
    漢口路與陝西路口監視器拍攝內容為證，但相片內容實模糊
    且無EXB-261 車號，是否為伊，實在無法確定，伊不清楚是
    否有違規闖紅燈事宜，更何況哪來所謂拒絕停車逃逸，爰聲
    明異議云云。
三、按汽車駕駛人，行經有燈光號誌管制之交岔路口闖紅燈者，
    處1,800 元以上5,400 以下罰鍰，並記違規點數3 點，道路
    交通管理處罰條例第53條第1 項、第63條第1 項第3 款分別
    定有明文。再按汽車駕駛人，駕駛汽車有違反本條例之行為
    ，經交通勤務警察或依法令執行交通稽查任務人員制止時，
    不聽制止或拒絕停車接受稽查而逃逸者，除按各該條規定處
    罰外，處3,000 元以上6,000 元以下罰鍰，並記違規點數1
    點；汽車駕駛人不服指揮稽查而逃逸，當場不能或不宜攔截
    製單舉發者，得逕行舉發，道路交通管理處罰條例第60條第
    1 項、第63條第1 項第1 款、第7 條之2 第1 項第4 款前段
    亦分別定有明文。
四、受處分人雖以上開情詞置辯，惟依臺中市警察局第二分局99
    年11月5 日中分二警交字第0990041515號函覆表示：「二、
    經查本案舉發員警稱：於99年9 月15日8 時18分許，渠擔服
    交通整理勤務，在臺中市○區○○路與陝西路口，見EXB-26
    1 號輕機車駕駛沿漢口路闖紅燈直行穿越陝西路口行駛（當
    時漢口路號誌時相為紅燈），員警立即示意該EXB-261 號輕
    機車駕駛停車，惟該輕機車駕駛不聽制止、拒絕停車立即加
    速逃逸，員警當時為顧及違規人及其他用路人之安全，遂記
    下該違規車號EXB-261 號輕機車號，返所查詢警用電腦相關
    資料，調閱該路段路口監視器，並依違反道路交通管理處罰
    條例舉發。…」等語，並檢附舉發員警繪製現場圖及路口監
    視器擷取畫面各1 份在卷可佐（見本院卷第10至12頁）；再
    經本院於100 年1 月20日當庭勘驗舉發現場路口監視器畫面
    光碟結果如下：「18分26秒，燈號轉為黃燈；18分29秒，燈
    號轉為紅燈；18分44秒，如卷內照片所示闖紅燈之機車出現
    畫面中；18分47秒，該機車停止在停止線前；18分48秒，該
    機車已闖紅燈穿過路口，離開畫面中；19分11秒，燈號轉為
    綠燈」，再勘驗18分46秒之翻攝照片（經放大觀看），勘驗
    結果：「該機車之騎士為女性，穿著長袖外衣反穿，頭戴淺
    色系安全帽，騎乘深色系機車，因鏡頭由該機車左前方拍攝
    ，故未攝錄機車之車牌」，有本院勘驗結果筆錄1 份可憑（
    見本院卷第30頁），且證人即舉發本件違規之警員簡仕於
    本院訊問時具結證稱：「（問: 舉發交通違規過程? ）當初
    我是在漢口飯店前執行取締違規的勤務，發現有一部機車闖
    紅燈過來，該部機車閃過我直走。當初我有吹哨子，並伸手
    示意騎乘機車的人停車，結果騎機車的人閃過我越過雙黃線
    直走，我就馬上記下車牌及穿著，就馬上去調閱監視錄影帶
    ，再查據車牌舉發，有舉發二條，另一條是不服取締；（問
    ：當時如何確認違規機車的車牌是EXB-261 車號？）我馬上
    回頭看車牌，並加以記載在告發單的封面上；（問：當時違
    規的人是男性還是女性？）女性；（問：有無可能是你記錯
    車號？）不可能，我馬上記載在告發單封面上，且我記得的
    穿著跟監視器畫面一樣；（問：你看到車號時，距離多遠？
    ）我現在座位的位置與旁聽席旁第一排的距離，約2 公尺距
    離；（問：該機車騎士不服取締時，是否上前攔阻？）我們
    有規定，交通違規不能強制追車，我只能吹哨子，如果不服
    取締，就記下車號，逕行舉發。」等語明確（見本院卷第30
    頁背面、第31頁）。而本件證人即舉發員警簡仕業已確認
    當時於漢口飯店前已先近距離目睹闖紅燈之違規情事，並記
    下違規者穿著及所騎乘機車車牌，並於該車輛逃逸時，即於
    告發單封面上記錄該車車牌號碼等語綦詳，矧證人簡仕為
    維持交通秩序，依法執行職務，立場應是客觀公正，且與受
    處分人平日既不相識，又無怨隙，當無刻意設詞誣攀構陷受
    處分人之理，就其親身經歷之事實所為前揭證詞應屬可採。
    而員警依其親身見聞經過，填製通知單舉發汽車駕駛人交通
    違規事實，且於事後到庭接受法院訊問，並給予受處分人當
    面質疑之機會，亦屬法之所許。又受處分人復未能提出有利
    證據以供調查，僅以前揭情詞置辯，自不足採。是受處分人
    有騎乘上開車輛行經有燈光號誌管制之交岔路口闖紅燈且拒
    絕停車接受稽查而逃逸之違規行為，應屬明確。
五、綜上所述，本件受處分人有於前揭時地，騎乘輕機車闖紅燈
    且拒絕停車接受稽查而逃逸之違規事實無訛。惟依據上開道
    路交通管理處罰條例之規定，除應依道路交通管理處罰條例
    第53條第1 項及第60條第1 項規定，裁處受處分人罰鍰1,80
    0 元及3,000 元之裁罰外，尚應依同條例第63條第1 項第3
    款及第1 款規定，各記違規點數3 點及1 點，原處分漏記違
    規點數，容有未洽，原處分既有此不當之處，應由本院以裁
    定將原處分撤銷，並自為裁定如主文第2 、3項所示。
六、據上論斷，應依道路交通管理處罰條例第87條第2 項，道路
    交通事件處理辦法第19條，裁定如主文。
中    華    民    國   100    年    2     月    14    日
                  交通法庭    法  官  陳玉聰
以上正本證明與原本無異。
如不服本裁定，應於送達後5日內，向本院提出抗告狀。(須附繕
本)
                              書記官  魏愛玲
中    華    民    國   100    年    2     月    14    日